MATIAS HERRERA

FRONTEND DEV JUNIOR



Cel: 1167981027



matiasherreradev@gmail.com



linkedin.com/in/matias-del-valle-herrera-68555a249



https://github.com/matiasherreradev



Tortuguitas, Buenos Aires

SOBRE MI

Soy una persona que basado en los años de experiencia laboral que he tenido pude desarrollar habiliidades en el manejo de situaciones, en el trabajo de equipo, con sentido de responsabilidad y es mi deseo extrapolar estas soft skills sumado a la disciplina y constancia para mejorar dia a dia.

EDUCACIÓN

UBA (Recursos Humanos)

Tercer año, incompleto

CURSOS / HABILIDADES

HTML, CSS, JS y REACT (a través de diferentes plataformas y proyectos

Impresión 3D Autodidacta, 2021-2022

IDIOMAS

Idioma Inglés

Nivel Oral Bilingüe (intermedio avanzado) Nivel Escrito (intermedio avanzado)

EXPERIENCIA LABORAL

Supervisor de operaciones

Autopistas del Sol, desde Ene 2007 a la actualidad Manejo de tesorería, trabajo en equipo, liderazgo, monitoreo de situaciones.

Atención al cliente YPF, 2006-2007

Mantenimiento de maquinas **NEVERLAND, 2005-2006**

Atención al cliente **CARREFOUR, 2006-2007**

Atención al cliente JUMBO, 2003-2004